臺灣宜蘭地方法院刑事判決　　　　　　　 93年度訴字第420號
公　訴　人　臺灣宜蘭地方法院檢察署檢察官
被　　　告　甲○○　男　23歲.
上列被告因違反槍砲彈藥刀械管制條例案件，經檢察官提起公訴
（93年度偵字第2352號），經本院合議庭裁定由受命法官獨任進
行簡式審判程序審理，判決如下：
    主  文
甲○○未經許可，寄藏可發射子彈具有殺傷力之改造手槍，處有
期徒刑壹年貳月，併科罰金新臺幣參萬元，罰金如易服勞役，以
銀元參佰元即新臺幣玖佰元折算壹日。扣案之改造手槍壹支（含
彈匣壹個，槍枝管制編號：0000000000號）沒收。
    事  實
一、甲○○明知未經許可，不得寄藏具有殺傷力可發射子彈之改
    造玩具手槍、子彈，竟於民國89年間某日，在宜蘭縣蘇澳鎮
    蘇澳國中前，因受真實姓名年籍不詳綽號「阿保」之成年男
    子之委託代藏，取得由仿WALTHER 廠半自動手槍製造之玩具
    槍，換裝土造金屬槍管改造而成、具有殺傷力之改造手槍1
    支（含彈匣1 個，槍枝管制編號0000000000號）、直徑約8.
    2MM 土造金屬彈頭子彈1 顆（已試射），並放置在其位於宜
    蘭縣蘇澳鎮○○路115 之9 號家中後方水管內，又於93年3
    月間，藏放於其所使用車號T9-4638 號自小客車內，未經許
    可而寄藏之。嗣於93年7 月7 日下午11時許，在上揭座車處
    為警搜索查獲，並扣得上開改造玩具手槍1 支、土造子彈1
    顆（子彈部分業經試射）。
二、案經宜蘭縣警察局三星分局報告臺灣宜蘭地方法院檢察署檢
    察官偵查起訴。
    理　由
一、訊據被告甲○○對於上揭寄藏具有殺傷力之槍枝、子彈等事
    實坦承不諱，並有改造手槍1 支（含彈匣1 個）、土造子彈
    1 顆（業經試射）扣案足資佐證。而扣案槍彈經送內政部警
    政署刑事警察局鑑驗結果，認送鑑改造手槍1 支（槍枝管制
    編號0000000000號），係由仿WALTHER 廠半自動手槍製造之
    玩具手槍，換裝土造金屬槍管改造而成之改造手槍，機械性
    能良好，可擊發適用之子彈，認具殺傷力；另送鑑子彈2 顆
    ，其中1 顆，認係土造子彈（內具直徑約8.2MM 之土造金屬
    彈頭），經實際試射，可擊發，認具殺傷力；餘1 顆，認係
    玩具手槍用金屬彈殼，有該局93年8 月26日刑鑑字第093015
    3062號槍彈鑑定書在卷可稽。被告自白寄藏上開槍枝、子彈
    等情，核與事實相符，被告犯行堪予認定，應依法論罪科刑
    。
二、按被告行為後，槍砲彈藥刀械管制條例業於94年1 月26日總
    統華總一義字第09400010101 號令修正公布，同年1 月28日
    生效，其中原第11條第4 項未經許可，寄藏可發射子彈具有
    殺傷力之槍枝罪，業經刪除改列至第8 條第4 項規範，法定
    刑提高至3 年以上10年以下有期徒刑，併科新臺幣7,000,00
    0 元以下罰金。比較新舊法之規定，以舊法有利於被告，依
    刑法第2 條第1 項但書規定，應適用修正前槍砲彈藥刀械管
    制條例之規定處斷。是被告於上揭時地未經許可，寄藏具殺
    傷力之改造玩具手槍、子彈，核其所為，係犯修正前槍砲彈
    藥刀械管制條例第11條第4 項未經許可，寄藏可發射子彈具
    有殺傷力之改造手槍罪，與同條例第12條第4 項之未經許可
    寄藏子彈罪。被告同時寄藏槍枝及子彈，係1 行為觸犯上開
    2 罪名之想像競合犯，應依刑法第55條前段之規定，從一重
    之未經許可，寄藏可發射子彈具有殺傷力之改造手槍罪處斷
    。爰審酌被告未經許可，寄藏上開可發射子彈具有殺傷力之
    改造手槍子彈，當今社會槍械泛濫，對不特定大眾之生命、
    身體安全構成嚴重威脅，然其單純寄藏上開改造手槍並未持
    以另犯他罪，及自警詢、偵查中及本院審理時均坦承犯行、
    態度良好等一切情狀，量處如主文所示之刑，罰金部分，並
    諭知易服勞役之折算標準。扣案之改造手槍1 支，為違禁物
    ，依刑法第38條第1 項第1 款沒收；另改造子彈1 顆，業經
    鑑驗單位試射完畢，喪失效能，已非違禁物；玩具槍用金屬
    彈殼1 顆、彈簧2 個及手槍零件3 個，非屬違禁物，亦非被
    告所有，或供其犯罪所用之物，均不予宣告沒收，附此敘明
    。
據上論斷，應依刑事訴訟法第273 條之1 第1 項、第299 條第1
項前段，修正前槍砲彈藥刀械管制條例第11條第4 項、第12條第
4 項，刑法第11條前段、第2 條第1 項但書、第55條、第42條第
2 項、第38條第1 項第1 款，罰金罰鍰提高標準條例第2 條，現
行法規所定貨幣單位折算新臺幣條例第2 條，判決如主文。
本案經檢察官陳嘉瑜到庭執行職務。
中    華    民    國    94    年    3     月    8     日
                  臺灣宜蘭地方法院刑事第四庭
                      法  官　郭淑珍
以上正本證明與原本無異。
如不服本判決，應於判決送達後10日內向本院提出上訴狀（應抄
附繕本）。
                      書記官  林秀麗
中　　華　　民　　國　　94　　年　　3 　　月　　9 　　日
附錄本案論罪科刑法條
修正前槍砲彈藥刀械管制條例第11條
未經許可，製造、販賣或運輸第四條第一項第一款所稱其他可發
射金屬或子彈具有殺傷力之各式槍砲者，處五年以上有期徒刑，
併科新臺幣一千萬元以下罰金。
未經許可，轉讓、出租或出借前項所列槍砲者，處三年以上十年
以下有期徒刑，併科新臺幣七百萬元以下罰金。
意圖供自己或他人犯罪之用，而犯前二項之罪者，處無期徒刑或
七年以上有期徒刑，併科新臺幣一千萬元以下罰金。
未經許可，持有、寄藏或意圖販賣而陳列第一項所列槍砲者，處
一年以上七年以下有期徒刑，併科新臺幣七百萬元以下罰金。
第一項至第三項之未遂犯罰之。
槍砲彈藥刀械管制條例第12條
未經許可，製造、販賣或運輸子彈者，處一年以上七年以下有期
徒刑，併科新台幣五百萬元以下罰金。
未經許可，轉讓、出租或出借子彈者，處六月以上五年以下有期
徒刑，併科新台幣三百萬元以下罰金。
意圖供自己或他人犯罪之用，而犯前二項之罪者，處三年以上十
年以下有期徒刑，併科新台幣七百萬元以下罰金。
未經許可，持有、寄藏或意圖販賣而陳列子彈者，處五年以下有
期徒刑，併科新台幣三百萬元以下罰金。
第一項至第三項之未遂犯罰之。
